【裁判字號】    92,交易,254
【裁判日期】    920811
【裁判案由】    公共危險等
【裁判全文】
臺灣高雄地方法院刑事判決                        九十二年度交易字第二五四號
    公  訴  人  臺灣高雄地方法院檢察署檢察官
    被      告  乙○○
右列被告因公共危險等案件，經檢察官聲請簡易判決處刑（九十二年度偵字第七三四
三號），本院認不宜以簡易判決處刑，適用通常程序判決如左：
    主  文
乙○○服用酒類，不能安全駕駛動力交通工具而駕駛，處拘役肆拾日，如易科罰金，
以參佰元折算壹日。
被訴過失傷害部分不受理。
    事  實
一、乙○○明知飲酒後其吐氣所含酒精成份超過每公升０．二五毫克以上者，不得駕
    車，且酒後駕車其注意力意志力均亦遜於常人，易生交通危險至生不能安全駕駛
    交通工具，猶於民國九十二年二月二十六日十八時許，在高雄市○○路與中華路
    交叉路口之錢櫃ＫＴＶ內，飲用三、四杯高梁酒後，已達精神恍惚程度，且其控
    制力及注意力均已降低致達無法安全駕駛車輛之程度，仍於翌日即同年月二十七
    日五時許駕駛車牌ＺＡ－一一四三號號自小客車，沿高雄市苓雅區○○○路由西
    往東方向行駛，欲返回其高雄市○○區○○路二六○巷二一之二號三樓之租屋處
    ，途經該路段一九一號前，竟因酒後注意力及控制力不佳，致撞及適為甲○○牽
    出該處前而欲騎乘上路之車牌ＸＪＢ－六一七號重型機車車尾，因而連帶致甲○
    ○受有腳部及腹部疼痛之傷害（過失傷害部分已撤回告訴），嗣經警前往處理，
    檢測其呼氣所含酒精濃度達每公升○‧五六毫克，始知上情。
二、案經甲○○訴由高雄市政府警察局苓雅分局移送臺灣高雄地方法院檢察署檢察官
    偵查後聲請簡易判決處刑。
    理  由
壹、有罪部分：
一、右揭犯罪事實，業據被告乙○○於警詢、偵查中及本院調查、審理時均坦承不諱
    ，且被告酒後駕車，不慎於上址撞及甲○○正以徒手牽出尚未騎乘之前開重型機
    車之事實，亦經告訴人甲○○於警詢時指述綦詳，復有道路交通事故談話記錄表
    二紙、道路交通事故現場圖、測試觀察紀錄表、道路交通管理事件通知單、酒精
    測定值表各一紙在卷可稽，足徵被告自白顯與事實相符，自堪採信。再按刑法第
    一百八十五條之三規定所謂「不能安全駕駛」，係抽象危險犯，並不以發生具體
    危險為必要，對於呼氣酒精濃度已達每公升零點五五毫克（○．五五ＭＧ＼Ｌ）
    以上，肇事率為一般正常人之十倍，認為已達不能安全駕車之標準，此業經法務
    部八十八年五月十八日以法八八檢字第○○一六六九號函告週知，應為絕對不能
    安全駕駛動力交通工具。且依醫學文獻所知，酒精對人體造成之影響，於呼氣時
    酒精濃度達每公升零點二五毫克（約合體內血液中酒精濃度五○ＭＧ＼ＤＬ或零
    點零五％）即會輕度中毒，造成輕度協調功能降低；呼氣酒精濃度達每公升零點
    五毫克時（約合體內血液中酒精濃度一○○ＭＧ＼ＤＬ或零點一％）屬中度中毒
    症狀，出現反應較慢、感覺減低、影響駕駛之狀況；而使用酒精後對於身體之影
    響，與駕駛能力有關者包括︰（一）對移動景物之追蹤能力（二）眼睛經強光照
    射後之恢復視力之能力及（三）監視四周之注意能力。然許多飲酒者於飲酒後，
    因無可自覺之生理反應，以致腦部缺損而仍不自知，故照常開車，此即眾多酒後
    駕車肇事之主因之一。而本件被告當時呼氣酒精度已達每公升○‧五六毫克，且
    於飲酒後騎車，致其所駕駛之自小客車不慎追撞他人之機車，更益徵被告於飲用
    酒類後，其控制與反應能力均受影響，已達不能安全駕駛之情狀。綜上所述，本
    件事證已屬明確，被告之犯行應堪認定。
二、核被告乙○○所為，係犯刑法第一百八十五條之三之服用酒類不能安全駕駛動力
    交通工具而駕駛罪。爰審酌被告於酒後注意能力減退而仍逞能駕駛動力交通工具
    ，形如道路遊走之不定時炸彈，置他人生命財產安全於不顧，並已肇事，行為實
    屬不該，惟其於犯後已全然坦承犯行，顯有悔意，並已賠償告訴人新臺幣二十萬
    元，有和解書一紙在卷可稽（刑事卷第八頁），顯已填補被害人之損害等一切情
    狀，量處如主文所示之刑，並諭知易科罰金之折算標準，以資懲儆。
貳、不受理部分：
一、公訴意旨另以：被告前揭駕駛自小客車追撞告訴人甲○○之機車，致告訴人甲○
    ○受有傷害之行為，另涉犯有刑法第二百八十四條第一項過失傷害罪嫌等語。
二、惟按告訴乃論之罪，未經告訴者，法院應諭知不受理之判決，刑事訴訟法第三百
    零三條第三款定有明文。本件被告乙○○因過失傷害告訴人甲○○之行為，經檢
    察官提起公訴，認被告係犯刑法第二百八十四條第一項之普通過失傷害罪，依同
    法第二百八十七條之規定，須告訴乃論。茲據告訴人甲○○於公訴人起訴後之九
    十二年七月九日，己具狀表明撤回告訴，有告訴人於同日所提出之撤回告訴狀一
    紙在卷可稽（刑事卷第五頁），揆諸前開說明，爰為諭知不受理之判決。
據上論結，應依刑事訴訟法第四百五十二條、第二百九十九條第一項前段、第三百零
三條第三款，刑法第一百八十五條之三、第四十一條第一項，罰金罰鍰提高標準條例
第二條，判決如主文。
本案經檢察官張啟祥到庭執行職務。
中      華      民      國      九十二      年      八    月    十一    日
                                  臺灣高雄地方法院交通法庭
                                      法  官  楊  宗  翰
右正本證明與原本無異。
如不服本判決，應於判決送達後十日內，向本院提出上訴狀。
                                      書記官  陳  怡  真
中      華      民      國      九十二      年      八    月    十八    日
附錄本判決論罪之法條：
刑法第一百八十五條之三
    服用毒品、麻醉藥品、酒類或其他相類之物，不能安全駕駛動力交通工具而駕駛
    者，處一年以下有期徒刑、拘役或三萬元以下罰金。


司法院資訊處製作；財團法人民間司法改革基金會備份。
